【裁判字號】    98,台上,3952
【裁判日期】    980709
【裁判案由】    違反毒品危害防制條例
【裁判全文】
最高法院刑事判決            九十八年度台上字第三九五二號
上  訴  人  甲○○
上列上訴人因違反毒品危害防制條例案件，不服台灣高等法院中
華民國九十八年四月三十日第二審判決（九十八年度上訴字第一
七四三號，起訴案號：台灣板橋地方法院檢察署九十七年度毒偵
字第九五一０號），提起上訴，本院判決如下：
    主  文
上訴駁回。
    理  由
按刑事訴訟法第三百七十七條規定：上訴於第三審法院，非以判
決違背法令為理由，不得為之。是提起第三審上訴，應以原判決
違背法令為理由，係屬法定要件。如果上訴理由書狀並未依據卷
內訴訟資料，具體指摘原判決不適用何種法則或如何適用不當，
或所指摘原判決違法情事，顯與法律規定得為第三審上訴理由之
違法情形不相適合時，均應認其上訴為違背法律上之程式，予以
駁回。又不服地方法院之第一審判決，而向管轄第二審之高等法
院上訴者，其「上訴書狀應敘述具體理由」，刑事訴訟法第三百
六十一條第二項規定至明，此屬提起第二審上訴應具備之程式；
且「第二審法院認為上訴書狀未敘述理由或上訴有第三百六十二
條前段之情形者，應以判決駁回之。」同法第三百六十七條前段
亦有明定。而所謂「具體理由」，係指須就不服之判決為具體之
指摘而言，如僅泛稱原判決認事用法不當或採證違法、判決不公
等，均非具體理由。本件上訴人甲○○因違反毒品危害防制條例
案件（係於民國九十七年十月十五日下午，在其位於台北縣板橋
市○○街住處施用第一級毒品海洛因一次），不服第一審之科刑
判決，在法定期間內，於九十八年四月十三日提起第二審上訴。
原判決以：上訴人施用第一級毒品之犯行，業經第一審調查明確
，乃依累犯予以量處有期徒刑十月，認事用法均無違誤，量刑亦
稱妥適；上訴人於第二審上訴意旨僅略稱：（第一審）未給上訴
人陳述，及其因一時思慮欠週而為違法行為，然已深感懊悔，並
坦承不諱，日後將不再犯等語，並未具體指摘或表明第一審判決
認事用法有何不當或違法，難認屬具體上訴理由，乃認其上訴為
不合法律上程式，而予以駁回。揆諸首揭說明，於法尚無不合。
上訴意旨略稱：本件是否考量上訴人犯罪情狀有可憫恕之處；上
訴人另犯違反毒品危害防制條例案件（按係上訴人另案於九十七
年十一月二十三日在上址住處施用第一級毒品海洛因一次），經
第一審法院（九十八年度訴字第七八四號）判處有期徒刑八月，
與本件應如何區分，上訴人難以信服；並請求從輕量刑等語。經
核上訴意旨，係置原判決所為明白論斷於不顧，並非依據卷內資
料就原判決上揭以程序上理由駁回其上訴，如何不適用何種法則
或適用不當為具體指摘，徒就本件與另案間之法律關係如何，及
其被訴犯罪之科刑考量，重為實體上之爭辯或請求從輕量刑，難
認已符合首揭法定之第三審上訴要件。綜上說明，應認本件上訴
違背法律上之程式，予以駁回。
據上論結，應依刑事訴訟法第三百九十五條前段，判決如主文。
中    華    民    國  九十八  年    七    月    九    日
                      最高法院刑事第九庭
                          審判長法官  邵  燕  玲
                                法官  李  伯  道
                                法官  孫  增  同
                                法官  李  英  勇
                                法官  許  錦  印
      本件正本證明與原本無異
                                      書  記  官
中    華    民    國  九十八  年    七    月   十四   日
                                                      K


司法院資訊處製作；財團法人民間司法改革基金會備份。
